【裁判字號】    99,毒抗,54
【裁判日期】    990114
【裁判案由】    聲請觀察勒戒
【裁判全文】
臺灣高等法院臺中分院刑事裁定          99年度毒抗字第54號
抗  告  人
即  被  告  甲○○
上列抗告人因聲請觀察勒戒案件，不服臺灣臺中地方法院中華民
國98年12月7日裁定（聲請案號：臺灣臺中地方法院檢察署98年
度聲觀字第702號、98年度毒偵字第4293號）提起抗告，本院裁
定如下：
    主  文
抗告駁回。
    理  由
一、抗告人即被告甲○○（下稱抗告人）抗告意旨略以：(一)、抗
    告人於98年9月8日凌晨與訴外人紀富騰相約在錢櫃KTV內，
    當時抗告人趕場赴約身體疲憊，抗告人恐在無意識之狀態下
    不慎施用由訴外人紀富騰準備含MDMA成分之不明藥物（應係
    紀富騰將該不明藥物放入抗告人飲料或用其他方法使抗告人
    誤食），自不能因此推斷抗告人故意或過失施用毒品。(二)、
    原審裁定未審酌抗告人行為之嚴重性、所表現之危險性及對
    於未來行為之期待性，則其命抗告人應送勒戒處所觀察、勒
    戒之裁定，與所欲達成預防矯治之目的及所需程度，自不合
    憲法第23條之比例原則。(三)、警方對抗告人採尿之強制處分
    未踐行刑事訴訟法第95條之告知義務，其採尿程序有瑕疵，
    則驗尿報告自難作為認定抗告人施用毒品之證據。爰提起抗
    告請求撤銷原裁定，另為適法之裁定云云。
二、按犯施用第二級毒品之罪者，檢察官應聲請法院裁定，令被
    告入戒治處所觀察、勒戒，其期間不得逾2月，毒品危害防
    制條例第20條第1項定有明文。經查：
(一)、抗告人於偵查中稱：查獲前10天與友人一起喝啤酒慶生時，
    伊感覺有點想吐，問友人原因，其稱可能有人攙入搖頭丸在
    酒內等語（98毒偵4293卷第5頁），與其抗告意旨(一)辯稱係
    於98年9月8日凌晨在錢櫃KTV內因訴外人紀富騰趁其無意識
    之狀態下放入抗告人飲料或用其他方法使抗告人誤食，非故
    意或過失施用毒品云云，前後主張不一，所謂誤食之說，已
    難遽信。又其主張係於不知情情況下施用毒品，然其抗告意
    旨(一)卻能明確指出將毒品放入抗告人飲料或用其他方法使抗
    告人誤食者為「訴外人紀富騰」，既於不知情情況下施用毒
    品，又豈能知悉係何人所為？二者亦見矛盾！故本院認抗告
    人於偵查中或抗告意旨(一)辯稱因不知而誤食遭他人放入毒品
    之啤酒或飲料云云，均係臨訟杜撰之詞而無可採信。
(二)、依毒品危害防制條例第20條第1項規定犯施用第二級毒品之
    罪者，檢察官應聲請法院裁定令被告入戒治處所觀察、勒戒
    ，其期間不得逾2月，已如前述，揆諸前揭條文，如符合該
    規定，法院即應裁定將被告送觀察、勒戒，並無審酌之餘地
    ，是原審法院依檢察官之聲請，並依據毒品危害防制條例第
    20條第1項之規定，令抗告人入勒戒處所觀察、勒戒，經核
    於法並無違誤，抗告意旨(二)稱原審裁定未審酌抗告人行為之
    嚴重性等事由，而逕命抗告人應送勒戒處所觀察、勒戒之裁
    定，與所欲達成預防矯治之目的及所需程度，自不合憲法第
    23條之比例原則云云，亦屬無稽。
(三)、刑事訴訟法第95條規定，訊問被告應先告知下列事項：一、
    犯罪嫌疑及所犯所有罪名。罪名經告知後，認為應變更者，
    應再告知。二、得保持緘默，無須違背自己之意思而為陳述
    。三、得選任辯護人。四、得請求調查有利之證據。旨在使
    被告得以充分行使防禦權，以達刑事訴訟程序公正之目的，
    臺中縣警察局豐原分局於98年9月10日採取抗告人尿液時，
    已踐行上開程序，有警詢筆錄及附件告知單在卷可稽（見中
    縣豐警偵00000000000警卷第1-3頁），其採尿程序即為合法
    。本件採取抗告人尿液，其取得之證據於法無違，其驗尿報
    告自得作為認定抗告人施用毒品之證據，抗告意旨(三)空言主
    張警方對其採尿之強制處分未踐行刑事訴訟法第95條之告知
    義務、驗尿報告不得做為證據云云，均屬無據。
(四)、綜上，抗告意旨(一)至(三)無一可採，本件抗告並無理由，應予
    駁回。
三、據上論結，應依刑事訴訟法第四百十二條，裁定如主文。
中    華    民    國    99    年    1    月     14    日
            刑事第四庭    審判長法  官  洪  耀  宗
                                法  官  許  文  碩
                                法  官  蔡 王 金 全
上列正本證明與原本無異。
不得再抗告。
                                書記官  金  珍  華
中    華    民    國    99    年    1    月     14    日


司法院資訊處製作；財團法人民間司法改革基金會備份。
